【裁判字號】    89,上易,484
【裁判日期】    890327
【裁判案由】    竊盜
【裁判全文】
臺灣高等法院刑事判決                            八十九年度上易字第四八四號
    上  訴  人
    即  被  告  乙○○
    選任辯護人  李明諭律師
右上訴人因竊盜案件，不服臺灣板橋地方法院八十八年度易字第二三五三號，中華民
國八十八年八月二十三日第一審判決（起訴案號：臺灣板橋地方法院檢察署八十七年
度偵字第九○八五號），提起上訴，本院判決如左：
    主  文
原判決關於乙○○部分撤銷。
乙○○攜帶兇器毀越安全設備於夜間侵入住宅竊盜，累犯，處有期徒刑壹年。
扣案之鐵剪壹把沒收。
    事  實
一、乙○○前於民國（下同）八十四年間因竊盜案，經臺灣板橋地方法院判處有期徒
    刑一年六月，八十五年三月四日判決確定，於八十六年十月二日因縮短刑期假釋
    出監，八十六年十月二日縮刑期滿視為執行完畢，猶不知悔改，復於八十七年二
    月二日晚上十時三十分許，意圖為自己不法所有，基於竊盜之犯意，攜帶其所有
    客觀上足對人之生命、身體安全構成威脅之兇器鐵剪一把，至臺北縣永和市○○
    路二五五巷後，攀爬鐵管至該巷九號三樓，以鐵剪剪斷三樓鐵窗之安全設備侵入
    甲○○住宅內，並至廚房內覓取客觀上對人之生命、身體安全亦構成威脅之兇器
    菜刀一把（木柄、鐵刃，長約二十公分、刃寬約十二公分）撬開房內衣櫃之抽屜
    鎖，竊取甲○○所有之勞力士女用六九一八八型金錶（錶號：X906501）、玉鐲
    、翡翠戒指、玉佩、翡翠別針各一只及現金新台幣（下同）三十四萬元。乙○○
    得手後於八十七年三月底某日，在臺北縣板橋市○○○路前將右揭勞力士女錶交
    付予知情之李世鈞（其收受贓物犯行，已經臺灣板橋地方法院八十七年度易字第
    二四七一號刑事判決有罪在案）抵償原欠債務。李世鈞為避警緝贓，於同年三月
    三十日晚上十時許，在台中市○○路與梅亭路口，許予好處後，將該只勞力士女
    錶委託李晉廷（牙保贓物罪部分，業經判處罪刑確定）持以典當，李晉廷明知該
    錶係來源不明之贓物，為圖得報酬仍於同年月三十一日凌晨一時許前之某時，持
    至台中市○○路三十六號之九「輔仁當鋪」典當而牙保贓物，旋將當得之現金十
    六萬元交付李世鈞，由李世鈞抽取一萬元予李晉廷為酬。其後，乙○○於被有偵
    查犯罪職權之機關或公務員發覺前，主動攜帶其所有前開行竊用之鐵剪到台北市
    政府警察局刑事警察大隊自首其竊盜之犯行，嗣並接受裁判。
二、案經甲○○訴由臺北市政府警察局移送台灣板橋地方法院檢察署檢察官偵查起訴
    。
    理  由
一、右揭事實，業據上訴人即被告乙○○於偵審中供承不諱，核與被害人甲○○指述
    情節相符，並有失竊報告、財物損失登記表及當票各一紙、押品贖回資料表二紙
    暨台中市警察局八十八年七月五日中市警刑字第四一一三五號函附之收當物品
    登記簿一冊在卷，以及鐵剪一把扣案可稽，足證其前開自白與事實相符。事證明
    確，被告犯行堪予認定。
二、按所謂「安全設備」，乃專為防盜所用，被告所剪破之鐵窗固屬之，然所撬開衣
    櫃之抽屜鎖乃該櫥櫃之附屬物，則非刑法第三百二十一條第一項第二款所規定之
    安全設備（最高法院五十五年度臺上字第五四七號判例及四十一年度臺非字第十
    一號判決，暨司法院七十年十一月二十四日七十廳刑一字第一二○五號函示意旨
    參照）。又被告攜帶之鐵剪及在被害人住宅廚房取用如事實欄所示之菜刀，均屬
    於客觀上足以威脅人之生命、身體、安全，不論其自他處攜往或係就地覓取，均
    為具有危險性之兇器。被告竟攜帶鐵剪剪破安全設備之鐵窗，於夜間侵入被害人
    甲○○住宅行竊，核其所為係犯刑法第三百二十一條第一項第三、二、一款之攜
    帶兇器毀越安全設備於夜間侵入住宅竊盜罪。又查被告有事實欄所載之犯罪科刑
    執行情形，有臺灣高等法院檢察署刑案紀錄簡覆表在卷可稽，其於五年內再犯有
    期徒刑以上之本罪，應依累犯之規定加重其刑。惟被告係於有偵查犯罪職權之機
    關或公務員發覺前，即主動攜帶作案之鐵剪向台北市政府警察局刑事警察大隊自
    首其竊盜之犯行，業經證人即警員王俊人及林進於原審八十八年七月二十一日審
    理時結證無訛，被告並接受本件裁判，應依法減輕其刑，並依法先加後減之。
三、原審以被告乙○○加重竊盜犯行明確，因予論科，原非無見，惟查：原判決關於
    被告乙○○部分，於主文、事實及理由欄就扣案之鐵剪諭知沒收及說明應予沒收
    之理由，然於適用法條欄未予引用刑法第三十八條第一條第二款之法條，適用法
    條顯有疏漏。被告上訴略以：伊以扣案之鐵剪係為毀壞之安全設備，並非為傷人
    之用，況伊以鐵剪毀壞鐵窗後即藏之一旁，並未攜進屋內，核與加重竊盜構成要
    件不符云云。惟查：扣案之鐵剪堪認在客觀上足對人之身體、生命構成威脅，具
    危險性，被告以之為行竊工具，縱其主觀上無持以行兇或反抗之意思，仍屬攜帶
    兇器而犯竊盜，是被告之上訴無理由。惟因原判決關於被告乙○○部分有上開可
    議，自無可維持，應予撤銷改判。爰審酌被告之素行、犯罪之動機、目的、手段
    、所生危害及犯後態度等一切情狀，量處如主文所示之刑。另扣案之鐵剪一把係
    被告乙○○所有供其行竊所用之物，為其所自承，依法應宣告沒收之。
四、公訴意旨另以：被告乙○○於前開時地除竊取右揭物品外，另涉竊取被害人甲○
    ○所有之鑽戒一只及玉珮四只之加重竊盜犯嫌云云。按犯罪事實應依證據認定之
    ，無證據不得推定其犯罪事實，又不能證明被告犯罪者，應諭知無罪之判決，刑
    事訴訟法第一百五十四條、第三百零一條第一項定有明文。訊據被告乙○○矢口
    否認另竊取鑽戒一只及玉珮四只，而被害人甲○○迄未提出失竊物品購入之發票
    或保單，所訴失竊之鑽戒一只及另四只玉珮果否存在，已非無疑，且既供稱係返
    家後始發現遭竊（見偵查卷第三十一頁背面），即未目睹被告乙○○竊得之內容
    ，本件亦無該物扣案，自難僅憑告訴人甲○○之指訴遽認被告乙○○有此部分犯
    行，揆諸前述規定，應認被告乙○○被訴此部分加重竊盜犯行不能證明其犯罪，
    因公訴人認此與乙○○首開有罪部分為實質上一罪，爰不另為無罪之諭知，併此
    敘明。
五、據上論斷，應依刑事訴訟法第三百六十九條第一項前段、第三百六十四條、第二
    百九十九條第一項前段，刑法第三百二十一條第一項第一款、第二款、第三款、
    第四十七條、第六十二條前段、第三十八條第一項第二款，判決如主文。
本案經檢察官彭坤業到庭執行職務。
中      華      民      國    八十九    年      三      月    二十七    日
                                臺灣高等法院刑事第十一庭
                                    審判長法  官  楊  照  男
                                          法  官  楊  炳  禎
                                          法  官  葉  麗  霞
右正本證明與原本無異。
不得上訴。
                                          書記官  江  春  梅
中      華      民      國    八十九    年      三      月    二十九    日
附錄：本判決論罪科刑法條全文
刑法第三百二十一條
犯竊盜罪而有左列情形之一者，處六月以上五年以下有期徒刑：
一、於夜間侵入住宅或有人居住之建築物、船艦或隱匿其內而犯之者。
二、毀越門扇、牆垣或其他安全設備而犯之者。
三、攜帶兇器而犯之者。
四、結夥三人以上而犯之者。
五、乘火災、水災或其他災害之際而犯之者。
六、在車站或埠頭而犯之者。
前項之未遂犯罰之。


司法院資訊處製作；財團法人民間司法改革基金會備份。
